臺灣基隆地方法院民事判決　九十二年度基簡字第八一八號
　　原　　　告　乙○○
　　訴訟代理人　侯傑中律師
　　複代理人　　林宇文律師
　　　　　　　　甲○○
　　被　　　告　彰化商業銀行股份有限公司
　　法定代理人　丁○○
　　訴訟代理人　丙○○
右當事人間第三人異議之訴事件，本院於中華民國九十三年四月一日辯論終結，茲判
決如左：
    主      文
原告之訴駁回。
訴訟費用由原告負擔。
    事實及理由要領
一、本件原告主張：被告於本院九十二年度執字第七三六六號被告與執行債務人何碧
    雲間清償債務強制執行事件，聲請本院民事執行處扣押執行債務人何碧雲對於第
    三人台灣銀行股份有限公司基隆分行之存款債權一百四十四萬六千五百七十四元
    （即原告所指何碧雲於台灣銀行股份有限公司基隆分行之存款一百四十四萬六千
    五百七十四元），其中之五十萬元係渠「信託存入」何碧雲帳戶之「信託財產」
    ，非屬何碧雲所有，依信託法第十二條第一項規定，不得強制執行等情，故起訴
    求為「鈞院民事執行處九十二年度執字第七三六六號執行事件，就第三人何碧雲
    在台灣銀行股份有限公司基隆分行開立第000000000000號帳戶，所
    為之強制執行程序，在新臺幣五十萬元之範圍內，應予撤銷」之判決。
二、被告則以：(一)原告與何碧雲間並未訂有信託契約，並無信託之事實，原告所述
    各節均屬虛偽。縱使原告有所稱之信託，亦屬通謀虛偽意思表示，難認合法，應
    屬無效。(二)被告於本院九十二年度執字第七三六六號強制執行事件，聲請本院
    民事執行處執行之標的物，乃債務人何碧雲對於第三人之金錢債權，依最高法院
    四十四年臺上字第七七二號判例意旨，原告對於執行標的物並無足以排除強制執
    行之權利等語，資為抗辯。
三、查原告主張：被告於本院九十二年度執字第七三六六號被告與執行債務人何碧雲
    間清償債務強制執行事件，聲請本院民事執行處執行之標的物（即執行債務人何
    碧雲對於第三人台灣銀行股份有限公司基隆分行之存款債權一百四十四萬六千五
    百七十四元（亦即原告所指何碧雲於台灣銀行股份有限公司基隆分行之存款一百
    四十四萬六千五百七十四元），其中之五十萬元係渠「信託存入」何碧雲帳戶之
    「信託財產」之事實，為被告所否認，雖原告提出(一)原告（由何碧雲代理）與
    訴外人莊榮清於九十二年六月六日簽訂之「不動產買賣預定契約書」、(二)戶名
    為原告之華僑銀行存摺節影本、(三)臺灣銀行九二年十月十七日存入何碧雲帳戶
    之存款憑條、(四)裝修房屋之彩色照片六張及(五)自網路列印之臺灣高雄地方法
    院九十一年度訴字第三三六號民事判決等件為證。惟查：(一)原告與訴外人莊榮
    清於九十二年六月六日簽訂之「不動產買賣預定契約書」，僅足以證明原告曾由
    渠母何碧雲代理與訴外人莊榮清於九十二年六月六日簽訂該「不動產買賣預定契
    約書」及該契約之內容；(二)戶名為原告之華僑銀行存摺節影本，僅足以證明原
    告曾於九十二年十月十六日自該帳戶提領現金五十萬元；(三)臺灣銀行之存入憑
    條，僅足以證明何碧雲於臺灣銀行所設之帳戶於九二年十月十七日曾存入五十萬
    元；(四)裝修房屋之彩色照片六張，僅足以證明有該照片所示裝修房屋之事實；
    均不足以證明本院九十二年度執字第七三六六號強制執行事件，本院民事執行處
    所執行之標的物中之五十萬元係原告「信託存入」何碧雲帳戶之「信託財產」；
    至原告自網路列印之臺灣高雄地方法院九十一年度訴字第三三六號民事判決，則
    與待證事實無關；此外、參以「信託」並非國人習用之經濟行為，原告與渠母何
    碧雲或許根本不知何為「信託」；依原告所陳，縱渠確曾自銀行提領五十萬元交
    付渠母何碧雲，以支付購屋尾款及裝修房屋，衡情亦係「委任」（參見民法第五
    百二十八條），而非「信託」（信託之說，應係原告之訴訟代理人所編造者）；
    總之，原告之主張實難信為真實。
四、原告既不能證明本院九十二年度執字第七三六六號強制執行事件，本院民事執行
    處所執行之標的物中之五十萬元係原告「信託存入」何碧雲帳戶之「信託財產」
    ，如前所述，從而，原告自己認為係「信託財產」，依信託法第十二條第一項規
    定，不得強制執行為由，而依信託法第十二條第二項規定（原告贅引強制執行法
    第十五條），起訴請求撤銷本院民事執行處就渠所指之該「信託財產」所為之強
    制執行程序，核屬無據，應不准許。
五、據上論結，本件原告之訴為無理由，依民事訴訟法第第七十八條，判決如主文。
中　　　華　　　民　　　國　　九十三　　年　　　四　　　月　　 十五 　　日
                              基隆簡易庭法      官  林  金  發
右為正本，係照原本作成。
如不服本判決，應於本判決送達後二十日內向本院提出上訴狀（並附繕本）及繳納上
訴裁判費，上訴於本院合議庭。
中　　　華　　　民　　　國　　九十三　　年　　　四　　　月　　 十五 　　日
                                        法院書記官  溫  麗  燕
